---
title: "Methoden 2022 - Import"
author: "Dominik Leiner"
date: "01 9 2022"
output: html_document
---

```{r setup, include=FALSE}
knitr::opts_chunk$set(echo = TRUE)

for (tmpPackage in c("pander","knitr","tidyverse", "stringr")) {
  if (!require(tmpPackage, character.only = T)) {
    install.packages(tmpPackage, dependencies = T)
    library(tmpPackage, character.only = T)
  }
}

rm(list=ls())
```

## Zielsetzung

1) In diesem Script soll der Import der Daten aus dem n-quads-Format (einzelne Dateien) nach R getestet werden.

2) Weiterhin sollen hier erste Analyse-Möglichkeiten (und vielleicht Visualisierungen) ausprobiert werden.


## Vorbereitung

Die Daten müssen zunächst aus SoSci Survey ausgelesen und al .nq-Dateien gespeichert werden (E0.Encode-N-Quard.rmd).

## Import

Die Daten liegen in einzelnen Dateien (*.nq) vor, die Zeilenweise kodiert sind.

In N-Quads existieren 3 verschieden Datentypen (https://dvcs.w3.org/hg/rdf/raw-file/default/nquads/index.html): IRIs, Literals (Texte) und BlankNodes (die internen IDs, die wir als IDs für Relationen auf Position 4 verwenden). Dafür definieren wir drei S4-Klassen in R.

Die Datenstruktur für einen Text ist dann im ersten Schritt eine Liste von Vektoren (jeweils 3 oder 4 Elemente) der o.g. Klassen.

Wir können für die Relation dann folgende Konstellationen haben:

  * IRI <-IRI-> IRI
  * IRI <-IRI-> Literal
  * BlankNode <-IRI-> IRI
  * IRI <-IRI-> BlankNode
  * BlankNode <-IRI-> BlankNode
  * BlankNode <-IRI-> Literal

Auf dieser Basis wird eine S4-Klasse stcRelation definiert.

Auch die Darstellung lässt sich durch die Klassen ein wenig optimieren.

```{r}
source("semantic-classes.R")
```

Unsere Entitäten brauchen wir für die Labels auch.

```{r}
#db = read.table("databank_frames_2022-05-26_15-05.csv", sep="\t", header = T, quote = "\"", fileEncoding = "UTF-16LE", fill=T)
options(encoding = "native.enc")
db = read.table("data/databank_frames.2022-09-01.utf8.csv", sep=",", header = T, fileEncoding = "UTF-8", fill = T)
iriLabels = db$D1
names(iriLabels) = db$D5
iriLabels = iriLabels[iriLabels != ""]
rm(db)

# Additions
iriLabels["https://www.wikidata.org/wiki/Q212"] = "Ukraine"
```


Jetzt können wir importieren und erstmal eine Rohversion speichern.

```{r}

importNQuads = function(files) {
    data = list()
    for (filename in files) {
        # Extract the name without extension
        filename2 = gsub("\\\\", "/", filename)
        relName = sub("^(.*/)?([a-z0-9]+)(\\..*)$", "\\2", filename2)
        
        relations = importNQuads2(filename, source=relName)
        data[[relName]] = new("semantic", name=relName, relations=relations)
    }
    return(data)
}

importNQuads2 = function(filename, source=NA) {
    # Read all lines
    lines = readLines(filename, encoding = "UTF-8")
    relations = NULL
    elements = str_extract_all(lines, "(<.[^>]+>)|(\"[^\"]+\")|(_:[a-z0-9]+)")
    for (i in 1:length(elements)) {
        # Package the elements into the proper classes
        line = elements[[i]]
        typeIRI = grepl("^<.[^>]+>$", line) & grepl("://", line)
        typeBlankNode = grepl("^_:[a-z0-9]+$", line)
        typeLiteral = grepl("^\"[^\"]+\"$", line) | (grepl("^<.[^>]+>$", line) & !grepl("://", line))
        lineX = c()
        for (e in 1:length(line)) {
            val = line[e]
            if (typeIRI[[e]]) {
              # We may have a readble label for the IRI
              iriID = substr(val, 2, nchar(val) - 1)
              lineItem = new("stcIRI", id=iriID, label=iriLabels[iriID])
            } else if (typeLiteral[[e]]) {
              lineItem = new("stcLiteral", label=substr(val, 2, nchar(val) - 1))
            } else if (typeBlankNode[[e]]) {
              lineItem = new("stcBlankNode", label=val)
            } else {
              lineItem = NA
            }
            lineX[[e]] = lineItem
        }
        
        # Make sure there are no more than 4 elements
        if (length(lineX) < 3) {
            warning(paste("Line with less than 3 elements:", line, "\n"))
        }
        if (length(lineX) > 4) {
            warning(paste("Line with more than 4 elements:", line, "\n"))
            lineX = lineX[1:4]
        }
        if (length(line) == 3) {
            relations[[i]] = new("stcRelation", entityA=lineX[[1]], operator=lineX[[2]], entityB=lineX[[3]], source=source)
        }
        if (length(line) == 4) {
            relations[[i]] = new("stcRelation", entityA=lineX[[1]], operator=lineX[[2]], entityB=lineX[[3]], id=lineX[[4]], source=source)
        }
        
        # relations[[i]] = lineX
    }
    return(relations)
}
# tmp = importNQuads2("text380.nq")

# list.files(pattern=".nq")
methods = importNQuads(
  paste("data/",
    c(
        # Kodierung Nr. 1 (Tweets)
        c("text380", "text423", "text439", "text449", "text454", "text465", "text479", "text487", "text505", "text532"),
        # Kodierung Nr. 2 (Facebook)
        c("text554", "text566", "text585", "text592", "text602", "text613", "text626", "text635", "text647")
        # Bilder-Kodierung nicht Teil des Experiments -> "text655", "text663"
    ),
    ".nq",
    sep="")
)

rm(importNQuads)
rm(importNQuads2)

save.image("M0.RData")
```

**TODO:** Die FOR-Schleife ist noch ineffizient und sollte durch apply() ersetzt werden (wobei es insgesamt schon flott läuft).

